臺灣屏東地方法院刑事判決
            111年度交易字第302號
公  訴  人  臺灣屏東地方檢察署檢察官
被      告  柯秀每




上列被告因過失傷害案件，經檢察官提起公訴（111 年度偵字第
8151號），本院判決如下：
    主  文
柯秀每犯過失傷害罪，處拘役拾日，如易科罰金，以新台幣壹仟
元折算壹日。
    事  實
一、柯秀每於民國110 年6 月2 日8 時14分許，騎乘車號000-00
     0號機車，沿屏東縣屏東市林森路1 巷，由東往西行駛至該
    路與無名路之交岔路口，適有朱永靜騎乘車號000-0000號機
    車，沿該無名路由北往南方向行駛至上開路口。柯秀每本應
    注意行經無號誌路口，左方車應讓右方車先行，且按當時情
    形，並無不能注意之情事，竟疏未注意，貿然直行。而朱永
    靜（未考領駕駛執照）亦未注意車前狀況，並未隨時採取必
    要之安全措施，且未減速慢行，作隨時停車之準備。雙方閃
    避不及而發生車禍，朱永靜受碰撞後人車倒地，並受有左小
    指擦傷之傷害。柯秀每肇事後，於偵查犯罪職權之機關或公
    務員尚未查知其為車禍之肇事人前，向至現場處理之警員，
    主動告知其為肇事人而自首接受裁判。
二、案經朱永靜訴由屏東縣政府警察局屏東分局報告台灣屏東地
    方檢察署檢察官偵查起訴。
    理  由
壹、證據能力方面：
　　本判決下列所引證據之證據能力，當事人均無爭執（本院卷
    第31頁、第70頁至第74頁），爰不另贅述，以符合判決精簡
    原則之要求，合先敘明。
貳、認定犯罪事實所憑之證據及認定之理由：
一、前開事實業據被告柯秀每於本院審理中坦承不諱，就被告承
    認之車禍發生經過而言，亦核與證人即告訴人朱永靜指述之
    情節大致相符（惟告訴人朱永靜對其傷勢範圍，與被告承認
    之範圍及本院之認定不同，詳後述），且有道路交通事故現
    場圖、道路交通事故調查報告表㈠、㈡、屏東縣政府警察局舉
    發違反道路交通管理事件通知單、屏東縣政府警察局道路交
    通事故初步分析研判表、屏東縣政府警察局交通警察隊道路
    交通事故當事人登記聯單、屏東縣政府警察局勤務指揮中心
    受理110報案紀錄單、屏東縣政府警察局交通警察隊陳報單
    、受理各類案件紀錄表、受（處）理案件證明單等各1 份，
    及現場蒐證照片10張、證號查詢駕駛人、車號查詢車籍結果
    、公路電子閘門查詢結果、臺灣屏東地方檢察署刑事案件申
    告單各1 份等在卷可憑。
二、告訴人之傷勢：
　　㈠就告訴人朱永靜之傷勢部分，告訴人於案發當日（即110 
　　  年6 月2 日）僅向警方陳稱「我受傷，乘客沒受傷」，並
　　  未說明受傷情形（見警卷第29頁之道路交通事故調查紀錄
　　  表）。被告柯秀每於偵訊中則供稱：「對方手部擦傷」等
　　  語（見前揭卷第9 頁）。處理本案之警員曾聖宏在道路交
　　  通事故調查報告表㈡之㉓「主要傷處」亦記載「07（手﹝
　　  腕﹞部）」（見警卷第22頁）。告訴人迄偵查時才向檢察
　　  事務官陳稱：「6 月2 日當天車禍我沒有去看醫生，我的
　　  左小指有擦破皮，我有自己擦藥」（見110 年度他字第28
　　  28號卷第32頁）。另參以卷附屏東縣政府警察局勤務指揮
　　  中心受理110報案紀錄單（見警卷第37頁）之案件描述欄
　　  僅記載「有交通事故，不用救護車」（見警卷第37頁）。
　　  證人即處理本案之警員曾聖宏於本院審理時亦具結證稱：
　　  告訴人於車禍發生當時只有說手指有受傷，沒有說身體其
　　  他部位也有傷，且依案發當時的照片顯示（見警卷第44頁
　　  ），告訴人當時仍可站立。」（見本院卷第68頁）綜上堪
　　  認，案發當天，被告、告訴人本人及處理本案之警員，均
　　  只發現告訴人手指部位因本件車禍受傷。
　　㈡告訴人於110 年11月5 日警詢時雖向警方陳稱其因車禍受
　　  有腰椎骨折之傷害（見警卷第13頁），並提出國仁醫院診
　　  斷證明書1 紙（見警卷第27頁）為憑，然依該診斷證明書
　　  之記載，告訴人係於110 年8 月31日入院進行手術。國仁
　　  醫院則函覆檢察官之詢問稱：「①朱女士於110 年8 月16
　　  日本院初診，主訴於約一個月前因車禍致下背痛持續未好
　　  ，經由Ｘ光片診斷為第二腰椎壓迫性骨折。②原因就病人
　　  主訴應為外傷（車禍）引起」（見110 年度他字第2828號
  　　卷第37頁）。然告訴人最初就診日期距本件車禍發生已逾
　　  2 月有餘，國仁醫院診斷之病因亦係根據病患（即告訴人
　　  ）之主訴而推論，因此尚難認為其所受第二腰椎壓迫性骨
　　  折係由本件車禍造成，附此敘明。
三、按汽（機）車行駛至無號誌而無交通指揮人員指揮之交岔路
    口，未設標誌、標線或號誌劃分幹、支線道者，同為直行車
    者，左方車應暫停讓右方車先行。道路交通安全規則第102
　　條第1 項第2 款定有明文。查依上開道路交通事故調查報告
    表㈠、道路交通事故現場圖及現場照片所示，車禍當時之天
    候晴、日間有自然光線，柏油路面乾燥、無缺陷、無障礙物
    ，且視距良好，案發地點為四岔路口，無號誌，無分向標記
    ，客觀上並無不能注意之情事，被告本應注意行駛於上開路
    段時，左方車應暫停讓右方車先行，竟疏未注意暫停讓右方
    車（即告訴人之機車）先行，致與告訴人之機車發生碰撞，
    使告訴人倒地受有上揭傷害，是被告就本件車禍有過失，應
    可認定。被告之過失行為與告訴人之傷害間，有相當因果關
    係，亦可認定。又本件車禍事故，經送交通部公路總局高雄
    區監理所鑑定結果，亦認被告柯秀每駕駛重型機車，行駛未
    劃設分向線之路段，行經無號誌交岔路口，左方車未暫讓右
    方車先行為肇事主因，此有交通部公路總局高雄區監理所11
    1 年10月14日高監鑑字第1110209584號函暨所附之交通部公
    路總局高雄區監理所屏澎區車輛行車事故鑑定會鑑定意見書
    1 份附卷可佐（見本院卷第39頁至第43頁），與本院之認定
    相同，是本件事證已臻明確，被告犯行堪以認定，應依法論
    科。
參、論罪科刑：　　
一、核被告柯秀每所為，係犯刑法第284 條前段之過失傷害罪。
    被告於事發後仍留在現場，於偵辦犯罪之公務員尚不知肇事
    者為何人前，向到場處理之警員承認為肇事人而接受裁判，
    此有屏東縣政府警察局道路交通事故肇事人自首情形紀錄表
    1份1在卷可按（見警卷第25頁），本院按其情節，認為應依
    刑法第62條前段規定，減輕其刑。
二、爰審酌被告之過失情節，告訴人之傷勢，告訴人亦同有行駛
    未劃設分向線之路段，行經無號誌交岔路口，未注意車前狀
    況，並未隨時採取必要之安全措施，且未減速慢行，作隨時
    停車之準備之疏失（交通部公路總局高雄區監理所111年10
    月14日高監鑑字第1110209584號函暨所附之鑑定意見書），
　　因被告與告訴人對於車禍造成告訴人傷勢之範圍認知不同，
    對賠償金額亦無共識，故未能達成和解，惟念被告此前並無
    犯罪紀錄，有其臺灣高等法院被告前案紀錄表可參，素行良
    好，暨被告之智識程度、家庭及經濟生活（涉被告隱私，故
    不揭露，詳本院卷第76頁）等一切情狀，量處如主文所示之
    刑，併諭知易科罰金之折算標準。
據上論斷，應依刑事訴訟法第299 條第1 項前段，判決如主文。
本案由檢察官劉俊儀提起公訴，由檢察官潘國威到庭執行職務。
中　　華　　民　　國　　111 　年　　11 　　月　　29 　日
                  刑事第一庭    法  官  王以齊
　　　　　　　　　　
以上正本證明與原本無異。
如不服本判決應於收受判決後20日內向本院提出上訴書狀，並應
敘述具體理由；其未敘述上訴理由者，應於上訴期間屆滿後20日
內向本院補提理由書（均須按他造當事人之人數附繕本）「切勿
逕送上級法院」。
中　　華　　民　　國　　111 　年　　11 　　月　　30　日
                                書記官  黃嘉慶  　　　　　　　　　　　　
附錄法條:
中華民國刑法第284條
因過失傷害人者，處1 年以下有期徒刑、拘役或10萬元以下罰金
；致重傷者，處3 年以下有期徒刑、拘役或30萬元以下罰金。